【裁判字號】    92,上訴,1140
【裁判日期】    920826
【裁判案由】    違反稅捐稽徵法
【裁判全文】
臺灣高等法院臺中分院刑事判決                  九十二年度上訴字第一一四○號
    上  訴  人  臺灣臺中地方法院檢察署檢察官
    被      告  丙○○○
    選任辯護人  蕭慶賢律師
右上訴人，因被告違反稅捐稽徵法等案件，不服臺灣臺中地方法院九十年訴字第二六
二五號，中華民國九十二年四月三十日第一審判決（起訴案號：台灣台中地方法院檢
察署八十九年度偵字第八七五五號）提起上訴，本院判決如左：
    主  文
上訴駁回。
    理  由
一、本案經本院審理結果，認第一審判決以被告丙○○○被訴之犯罪不能證明，因而
    為其無罪之諭知，經核尚無不當，應予維持，並引用第一審判決書記載之理由（
    如附件）。
二、檢察官上訴意旨略稱：告訴人甲○○、乙○○具狀請求上訴載稱：證人張銓榮於
    偵查中證稱資產負債表往來科目之記載，係帳目平衡問題，並未證稱股東有借款
    與公司之情事，而於原審時則證稱有借貸之事實，前後證述不一，原判決逕採信
    而為被告無罪之諭知，自有未洽。且公司如有上開借貸，其資金流向為何，究係
    有借有還，抑或其他情形，不僅涉有業務登載不實罪，另涉有商業會計法第七十
    一條犯行，原審未詳查，亦有未合，為此提起本件上訴云云。惟查，證人張銓榮
    固於偵查中證稱「（八十六年資產負債表有二千七百多萬元如何）是帳目平衡問
    題」云云（參見八七五五號偵查影印卷九十頁），此情復據被告及該證人於原審
    所是認（參見原審卷十三至十六頁），然證人即公司監察人王守謙於偵查中亦證
    稱「（八十六年資產負債表中有一筆與股東往來的二千七百多萬元，知悉嗎）那
    是股東借公司的資金，俾前往大陸投資」、「全部股東都有，因公司規模小，無
    法向銀行融資，故股東借給公司，而郭碧伶（按指告訴代理人）不願借公司，也
    不願增資」等語在卷（參見同上偵查影印卷五一頁背面），可見證人張銓榮上開
    偵審中所證，被告上開原審時之自白，是否屬實，尚非無疑。嗣該證人張銓榮既
    於原審時改證稱有借貸乙節在卷，原審佐以其他證人張昆榮、謝金生、王守謙之
    證詞，以及第一商業銀行大甲分行出具之入帳款項明細，認定公司有向股東借貸
    之情節，自屬有憑有據，難認原判決之採證有何違誤（參照最高法院七十四年台
上字第一五九九號判例意旨）。再者，隴冠公司既確有向各股東借貸，佐以原審
    函查之結果，則該公司應無稅捐稽徵法逃漏稅捐之問題，亦甚為顯明，則該公司
    借貸後如何經營，其資金流向為何等等，顯係該公司內部經營或稅捐核課問題，
    核與本案之起訴事實，尚無直接關連，原審且因而為被告無罪諭知，自無再調查
    該資金流向等等之必要，本院審理之結果，核與原審認定之基礎相同，亦無查證
    告訴人請求上訴之第二點理由之必要，是檢察官未提出補強證據，徒以上開主觀
    臆測理由，指摘原判決不當，自為無理由，其上訴核為無理由，應予駁回。
三、檢察官併辦（即臺灣臺中地方法院檢察署九十二年偵字第一０四五九號、九十年
    偵續字第二五六號）意旨略稱：被告為隴冠公司之負責人，明知公司並未向股東
    為上開借貸，竟意圖為自己或第三人不法之利益，違背其任務，利用不知情之會
    計師，在資產負債表之股東往來科目，虛偽登載上開金額，足以生損害於公司及
    股東，復在八十六年資產負債表機器設備科目，虛載為0000000元，較諸
    八十五年資產負債表所載之00000000元，減少0000000元，將此
    差額侵占，因認被告涉有刑法第三百四十二條背信、第三百三十六條侵占等罪嫌
    云云，但查，上開起訴犯行，既經法院判決無罪，併辦案情自難認與起訴部分有
    裁判上之一罪關係，應檢還檢察官依法偵辦，附此載明。
據上論斷，應依刑事訴訟法第三百七十三條、第三百六十八條，判決如主文。
本案經檢察官丁○○到庭執行職務
中      華      民      國    九十二    年      八      月    二十六    日
                                   臺灣高等法院臺中分院刑事第二庭
                                         審判長法  官  羅  禮  政
                                               法  官  黃  日  隆
                                               法  官  蔡  聰  明
右正本證明與原本無異。
檢察官得上訴。
如不服本判決應於收受送達後十日內向本院提出上訴書狀，其未敘述上訴之理由者並
得於提起上訴後十日內向本院補提理由書（均須按他造當事人之人數附繕本）。
                                               書記官  郭  振  祥
中      華      民      國    九十二     年      八       月   二十七   日
                                                                        Ｆ


司法院資訊處製作；財團法人民間司法改革基金會備份。
